【裁判字號】    99,訴,2580
【裁判日期】    991021
【裁判案由】    毒品危害防制條例
【裁判全文】
臺灣板橋地方法院刑事判決              99年度訴字第2580號
公  訴  人  臺灣板橋地方法院檢察署檢察官
被      告  甲○○
上列被告因違反毒品危害防制條例案件，經檢察官提起公訴（99
年度毒偵字第4861號），被告於準備程序中就被訴事實為有罪之
陳述，經本院合議庭裁定由受命法官獨任進行簡式審判程序，判
決如下：
    主  文
甲○○施用第一級毒品，處有期徒刑陸月，如易科罰金，以新臺
幣壹仟元折算壹日。扣案之第一級毒品海洛因壹包（驗餘淨重零
點零零六零公克）沒收銷燬，盛裝上開第一級毒品海洛因之包裝
袋壹只沒收。
    事  實
一、甲○○前因施用毒品案件，經本院以99年度毒聲字第164 號
    裁定送觀察、勒戒後，認無繼續施用毒品之傾向，於民國99
    年5 月6 日釋放出所，並經臺灣板橋地方法院檢察署檢察官
    以99年度戒毒偵字第227 、228 號為不起訴處分確定。詎仍
    不知悔改，基於施用第一級毒品海洛因之犯意，於99年6 月
    4 日下午某時許，在其位於臺北縣五股鄉○○路207 號2 樓
    之住處內，以注射針筒注射之方式施用海洛因1 次。嗣於99
    年6 月6 日17時20分許，在臺北縣五股鄉○○路218 號前為
    警盤查，甲○○於有偵查犯罪職權之機關或警員知悉其犯罪
    前，即自行取出其所持有之海洛因1 包（驗餘淨重0.0060公
    克）繳交警員並接受裁判。
二、案經臺北縣政府警察局蘆洲分局移送臺灣板橋地方法院檢察
    署檢察官偵查起訴。
    理  由
一、本案被告甲○○所犯係死刑、無期徒刑、最輕本刑為3 年以
    上有期徒刑以外之罪，其於準備程序中就前揭被訴事實為有
    罪之陳述，經受命法官告知簡式審判程序之旨，並聽取其與
    公訴人之意見後，本院認無不得或不宜改依簡式審判程序進
    行之情事，依刑事訴訟法第273 條之1 第1 項、第284 條之
    1 規定，裁定本案由受命法官獨任進行簡式審判程序；且依
    刑事訴訟法第273 條之2 及第159 條第2 項規定，不適用傳
    聞法則有關限制證據能力之相關規定，合先敘明。
二、上揭犯罪事實，業據被告於本院審理時自白不諱，且被告為
    警查獲後，經警採集其尿液檢體送鑑定，先以酵素免疫分析
    法（EIA ）初步檢驗，呈現鴉片類性反應，再以氣相層析質
    譜儀法（GC/MS ）確認檢驗，亦呈現嗎啡及可待因陽性反應
    等情，此有勘察採證同意書、臺北縣政府警察局蘆洲分局偵
    辦毒品案件尿液代號對照表、臺灣檢驗科技股份有限公司於
    99年6 月22日所出具報告編號UL/2010/60164 號之濫用藥物
    檢驗報告各1 紙在卷可稽（見偵查卷第21、22、45頁）。又
    自被告身上扣得之白色粉末1 包，經送鑑定後，認實稱毛重
    0.1880公克（含1 袋1 標籤），淨重0.0080公克，取樣0.00
    20公克，餘重0.0060公克，檢出含有海洛因之成分等節，亦
    有自願受搜索同意書、扣押物品目錄表，及交通部民用航空
    局航空醫務中心99年6 月29日航藥鑑字第0994261 號毒品鑑
    定書1 紙在卷足憑（見偵查卷第17、19、46頁），足徵被告
    任意性自白與事實相符，應堪採信。再被告前因施用毒品案
    件，經本院以99年度毒聲字第164 號裁定送觀察、勒戒後，
    認無繼續施用毒品之傾向，於民國99年5 月6 日釋放出所，
    並經臺灣板橋地方法院檢察署檢察官以99年度戒毒偵字第
    227 、228 號為不起訴處分確定等情，此有臺灣高等法院被
    告前案紀錄表1 份在卷可參，足認被告係於上述觀察、勒戒
    執行完畢釋放後5 年內為本案施用毒品犯行，自應依毒品危
    害防制條例第23條第2 項規定，依法追訴、處罰。本案事證
    明確，被告犯行洵堪認定，應依法論科。
三、按海洛因係毒品危害防制條例第2 條第2 項第1 款所明定列
    管之第一級毒品。是核被告所為，係犯毒品危害防制條例第
    10條第1 項之施用第一級毒品罪。被告施用海洛因前後，持
    有海洛因之低度行為，為施用之高度行為所吸收，不另論罪
    。又被告係於99年6 月6 日17時20分許，在臺北縣五股鄉○
    ○路218 號前為警盤查，當時警方僅覺得被告之行跡可疑，
    尚未知悉被告有施用或持有海洛因之犯行，被告於有偵查犯
    罪職權之機關或警員知悉其犯罪前，即自行取出其所持有之
    上開海洛因1 包繳交警員並接受裁判，此觀卷附臺北縣政府
    警察局蘆洲分局刑事案件報告書、被告於警詢時之調查筆錄
    自明（見偵查卷第1 、7 頁），是被告符合自首之要件，爰
    依刑法第62條前段規定減輕其刑。爰審酌被告曾因施用毒品
    案件，經觀察、勒戒執行完畢釋放，並獲得不起訴處分之寬
    典（見卷附臺灣高等法院被告前案紀錄表），猶不知悔改，
    而再犯本件施用第一級毒品，顯見其戒除毒癮之意志薄弱，
    惟其施用毒品係自戕行為，對他人法益尚無具體危害，兼衡
    被告之品行、智識程度、生活狀況、犯罪之動機、目的、手
    段、坦承犯行之犯罪後態度等一切情狀，量處如主文所示之
    刑，並諭知易科罰金之折算標準，以資懲儆。
四、扣案之海洛因1 包（驗餘淨重0.0060公克），為本案查獲之
    第一級毒品，應依毒品危害防制條例第18條第1 項前段規定
    宣告沒收銷燬；至扣案用以盛裝上開海洛因之包裝袋1 只，
    於鑑定時既可與海洛因分別秤重，足證可與海洛因析離，且
    係用於包裹毒品，防其裸露、潮濕，便於持有、攜帶與施用
    ，係被告所有供犯罪所用之物，業據其於本院審理時供承不
    諱（見本院99年10月12日準備程序筆錄第2 頁），爰依刑法
    第38條第1 項第2 款規定，併予宣告沒收。
據上論斷，應依刑事訴訟法第273 條之1 第1 項、第299 條第1
項前段，毒品危害防制條例第10條第1 項、第18條第1 項前段，
刑法第11條前段、第62條前段、第41條第1 項前段、第38條第1
項第2 款，判決如主文。
本案經檢察官賴建如到庭執行職務。
中    華    民    國    99    年    10    月    21    日
                    刑事第十五庭  法  官  黃司熒
上列正本證明與原本無異。
如不服本判決，應於判決送達後10日內，向本院提出上訴書狀，
並應敘述具體理由；其未敘述上訴理由者，應於上訴期間屆滿後
20日內向本院補提理由書（均須按他造當事人之人數附繕本），
「切勿逕送上級法院」。
                                  書記官  屠衛民
中    華    民    國    99    年    10    月    21    日
附錄本案論罪科刑法條全文：
毒品危害防制條例第10條
施用第一級毒品者，處6 月以上5 年以下有期徒刑。
施用第二級毒品者，處3 年以下有期徒刑。

司法院資訊處製作；財團法人民間司法改革基金會備份。
